# 融资租赁问题

提问人：xiaolindavid 时间：2016-10-28 11:48:13
陈版，您好。目前，融资租赁公司开展业务，很多资金都是由银行借来的款项，那么这些银行借款产生的利息按照准则计入财务费用还是与收入匹配计入营业成本。谢谢。那么有相应的准则解释出处吗？

回答人：chenyiwei
如果采用金融企业报表格式，则报表中直接有“利息收入”和“利息支出”项目，基本可以体现配比。如果采用非金融企业报表格式，则需根据借款用途，仅限于将专用于购置租赁资产的借款的利息支出计入营业成本，其他借款的利息支出还是计入财务费用。